臺灣臺北地方法院交通事件裁定　　　　　　　　　　九十一年度交聲字第一七三號
　　異　議　人
　　即受處分人　甲○○
右列受處分人因違反道路交通管理處罰條例事件，對於臺北市交通事件裁決所中華民
國九十一年一月十一日所為之處分（原處分案號：北市裁三字第車裁二二－Ｉ000
00000號），聲明異議，本院裁定如左：
    主      文
原處分撤銷。
甲○○不罰。
    理      由
一、按法院受理交通事件，準用刑事訴訟法之規定，道路交通管理處罰條例第八十九
    條前段定有明文，是最高法院七十六年臺上字第四九八六號判例：認定犯罪事實
    所憑之證據，雖不以直接證據為限，間接證據亦包括在內；然而無論直接或間接
    證據，其為訴訟上之證明，須於通常一般之人均不致有所懷疑，而得確信其為真
    實之程度者，始得據為有罪之認定，倘其證明尚未達到此一程度，而有合理之懷
    疑存在以致事實審法院無從取得有罪之確信時，即應由法院為諭知被告無罪之判
    決，亦即刑事訴訟法上法院認定事實之最重要原則「認定被告有罪，就該有罪事
    實不能有任何之合理懷疑存在」，於法院審理行為人違反道路交通管理處罰條例
    案件時，自當有其適用。易言之，法院於審理行為人違反道路交通管理處罰條例
    案件，當踐行完畢調查證據之程序後，為事實之認定時，如就原處分機關所認定
    之行為人違規之事實仍有合理之訴訟上懷疑，而無法百分之百確信行為人確有該
    當於道路交通管理處罰條例各該處罰條文之構成要件事實時，即應依訴訟上之待
    證事實「倘有懷疑，則從被告之利益作解釋」之證據法則，作對受處分人有利之
    認定。
二、本件原處分機關認受處分人即異議人甲○○所有之車牌號碼Ｈ三－○一二三號自
    用小客車，於民國九十年十月二十七日下午三時十五分許，在彰化縣彰化市○○
    路設有紅色實線表示禁止臨時停車標線之處所停車，經彰化縣警察局彰化分局警
    員陳秋松以受處分人所有之汽車有違反道路交通管理處罰條例第五十六條第一項
    第一款規定之事實掣單逕行舉發。嗣受處分人於舉發通知單上所載應到案日期之
    前提出申訴，惟並未向原處分機關告知該輛汽車於為警舉發當時之實際駕駛人確
    實姓名及年籍，經原處分機關函請原舉發單位調查結果，原處分機關認受處分人
    所有之車輛係在設有禁止停車標線之處所停車，乃依道路交通管理處罰條例第五
    十六條第一項第四款、第八十五條第三項、違反道路交通管理事件統一裁罰標準
    表之規定，於九十年十二月九日裁處受處分人罰鍰新臺幣九百元。
三、訊據受處分人甲○○堅決否認於右揭時間其所有之車牌號碼Ｈ三－○一二三號自
    用小客車有任何違反道路交通管理處罰條例之行為，辯稱：當日伊所有之汽車係
    停車在收費停車場，如果有停在違規處所，應該要拍照採證等語。經查，彰化縣
    彰化市○○路有分禁止停車及禁止臨時停車之路段，受處分人所有之汽車應該是
    有在黃色實線或黃色實線路段停車之違規警方才會開單舉發，本件交通違規舉發
    案係警員陳秋松所舉發，但其對舉發之事實已經沒有印象，本件亦無拍照存證等
    情，業據證人即掣單舉發之警員陳秋松於本院九十一年九月十二日調查時結證明
    確。而綜觀全案卷證，本件原處分機關認受處分人所有之汽車有上開違規之事實
    ，無非是以原舉發單位之調查為憑，然此既為受處分人所否認，又經本案掣單舉
    發之員警證述如上，要難據以認定受處分人所有之汽車確有違規之情事，況且既
    未能認定受處分人所有之汽車當時所停放之處所何在，自應作對受處分人有利之
    認定，認其所為上開辯解尚屬可採。
四、綜上所述，原處分機關所認定受處分人所有之汽車有前述違規停車之情事，因本
    件查無其他積極證據足以證明，自應作對受處分人有利之認定，原處分機關未予
    詳查，遽對受處分人為前開裁罰，即難認為允當。本件受處分人之異議為有理由
    ，自應由本院將原處分撤銷，並另為不罰之諭知如主文第二項所示，以資適法。
據上論斷，應依道路交通案件處理辦法第二十條前段，裁定如主文。
中      華      民      國    九十一    年      九      月     三十    日
                                      臺灣臺北地方法院交通法庭
                                          法  官  張  江  澤
右正本證明與原本無異。
如不服本裁定，應於裁定送達後五日內向本院提出抗告狀。
                                          書記官  陳  泰  寧
中      華      民      國    九十一    年      十      月       一     日
